臺灣臺北地方法院民事裁定　　　 100年度家聲字第1005號
聲　請　人　臺北市政府
法定代理人　郝龍斌　
相　對　人　
即受安置人　Ａ　　　
法定代理人　黃００　
　　　　　　郭００　
上列當事人間聲請處遇安置事件，本院裁定如下：
    主    文
受安置人Ａ（姓名、年籍均詳附表）應安置於中途學校。
聲請程序費用新臺幣壹仟元由聲請人負擔。
    理    由
一、按兒童或少年因從事性交易或有從事之虞，經法院依兒童及
    少年性交易防制條例第16條裁定將其交付主管機關安置於緊
    急收容中心者，主管機關應於2週至1個月內向法院提出觀察
    輔導報告及建議處理方式並聲請法院裁定，而法院依審理之
    結果，認該兒童或少年有從事性交易之情者，除有第18條第
    2項第1至第7 款情形之一者外，應裁定將其安置於中途學校
    ，施予2 年之特殊教育。兒童及少年性交易防制條例第17條
    第1項、第18條第2項定有明文。
二、本件聲請意旨略以：受安置人自就讀國中以來，與家人相處
    及溝通日漸疏離而開始較為我行我素，且金錢與消費價值觀
    亦受同儕影響而偏差，生活及就學穩定度逐漸下降，自民國
    98間起自行上網從事網路性交易行為，直到100 年10月被警
    方查獲為止。觀察其自出生後父母分居，且在數度搬家與轉
    換主要照顧者之過程中曾受不當管教及虐待，亦未與各照顧
    者建立足夠之正向依附關係，故形成較為壓抑與防衛之個性
    ，平時少有向家人吐露心事或相互溝通，而轉向同儕間友誼
    之需求與寄託，並逐漸發展出較為中性之性向角色，透過同
    性親密關係滿足情感連結且以出遊消費購物等方式獲取友伴
    認同，金錢價值觀與是非判斷力較為不足。又受安置人之監
    護人雖為母親，但卻自受安置人國中起方共同生活，受安置
    人自國小起多由姨婆、外婆、阿姨等人照顧，其管教方式多
    為單向說理，少有深入瞭解其內心真正想法，故雖親人期望
    受安置人返家生活，但受安置人對此意願不高，其家庭互動
    模式及情感連結皆有待重建，評估家庭現階段可發揮之約束
    管教功能較為有限。因受安置人需穩定環境及資源介入協助
    ，方得導正價值觀及培養自我保護能力，爰依兒童及少年性
    交易防制條例第18條第2項規定，聲請將受安置人安置於中
    途學校內政部少年之家（新竹市○○路一八一號），協助培
    養一技之長、穩定生活學習，以維受安置人利益等語。
三、經查，聲請人主張之事實，業據其提出本院100 年度護字第
    100 號民事裁定影本、臺北市政府社會觀察輔導報告書、展
    望家園個案短期觀察紀錄、警局調查筆錄等件為證，應堪信
    為真實。受安置人於本院調查中，雖表示希望回家，先打工
    再復學等語，惟審酌上開事證，認受安置人確有從事性交易
    之實，且與家人間情感連結較為疏離，受安置人家庭雖重新
    思考對其之管教方式，但短期內恐難建立起可行之生活共識
    與情感基礎，現階段返家恐難達到穩定生活之目的，故認受
    安置人應安置於中途學校，提供其穩定就學及生活環境以培
    養一技之長及正確價值觀，並提供親職教育資源，學習親職
    技巧，改善親子互動關係，爰依上開規定裁定如主文所示。
四、依兒童及少年性交易防制條例第5條、非訟事件法第21條第1
    項，裁定如主文。
中    華    民    國    100   年    12    月    6     日
                  家事法庭法  官  蔡玉雪
以上正本係照原本作成。
如對本裁定抗告須於裁定送達後10日內向本院提出抗告狀，並繳
納抗告費新臺幣1,000元。
中    華    民    國    100   年    12    月    6     日
                          書記官  黃南穎